# 请教陈版固定资产大修资本化问题

提问人：sandyj1984 时间：2021-05-27 16:15:00
陈版好！请教一个问题：
我们公司为餐饮公司提供洗涤服务，其中洗涤用的机械为我公司固定资产，在服务期间会安装在甲方店铺内供其使用，我公司按月收取费用。
在实务中会发生如下情况，在洗涤用机械的使用过程中，可能会发生在某一客户使用到期后，将机器拉回公司进行大修理，并更换其中的一些核心零部件，预计会延长该机器的使用寿命（原折旧期间 5 年，大修前已折旧 3 年，大修后预计仍可使用 3 年），请问陈版：
该大修理是否满足资本化条件？

回答人：chenyiwei
如果通过大修理可延长使用寿命，从而增加未来经济利益的流入潜力，则理论上是可以资本化的，但资本化金额不能超出未来经济利益的增量。